臺灣高雄地方法院刑事判決　　　　　 110年度交簡上字第59號
上　訴　人　臺灣高雄地方檢察署檢察官
被　　　告　藍謙富



上列上訴人因被告過失傷害案件，不服本院高雄簡易庭109 年度
交簡字第3565號中華民國110 年3 月29日刑事簡易判決（偵查案
號：109 年度偵字第19249 號），提起上訴，本院管轄之第二審
合議庭判決如下：
    主  文
上訴駁回。
    事實及理由
一、按被告於第二審經合法傳喚，無正當之理由不到庭者，得不
    待其陳述，逕行判決，刑事訴訟法第371 條定有明文。又對
    於簡易判決有不服而上訴者，得準用上開規定，同法第455
    條之1 第3 項亦有明定。本件被告藍謙富經本院合法傳喚後
    ，無正當理由未到庭，此有戶役政連結作業系統個人基本資
    料查詢結果、臺灣高等法院在監在押全國紀錄表、本院送達
    證書及刑事報到單在卷可參，揆諸前揭規定，爰不待其陳述
    逕為一造辯論判決。
二、證據能力部分：
    按被告以外之人於審判外之陳述，雖不符前4 條（即刑事訴
    訟法第159 條之1 至之4 ）之規定，而經當事人於審判程序
    同意作為證據，法院審酌該言詞陳述或書面陳述作成時之情
    況，認為適當者，亦得為證據，刑事訴訟法第159 條之5 第
    1 項定有明文。經查，檢察官、被告就本判決所引用下列各
    項屬於審判外陳述之證據，均同意作為證據（見院卷第220
    頁），且本院審酌該證據作成情況均無不適當之情形，是依
    前開規定，認得作為本案證據。
三、本案經本院審理結果，認第一審判決認事用法及量刑均無不
    當，應予維持。除增列「被告藍謙富於本院準備程序中之自
    白」為證據外，其餘均引用第一審簡易判決書記載之事實、
    證據及理由（如附件）。
四、檢察官循告訴人戴伯安請求，提起上訴意旨略以：原審雖已
    斟酌告訴人所受傷勢及被告之行為態樣，惟被告迄今未賠償
    告訴人分文，犯後態度惡劣，且被告之駕駛行為亦嚴重違反
    交通規則，絲毫不尊重其他用路人，原審量刑實屬過輕等語
    。
五、駁回上訴之理由：
    關於刑之量定，係實體法上賦予法院得為自由裁量之事項，
    茍已斟酌刑法第57條各款所列情狀，而未逾越法定刑度，或
    濫用其權限，即不得任意指摘為違法。原審以被告犯罪事證
    明確，適用刑事訴訟法第449 條第1 項前段、第3 項、第45
    4 條第2 項，刑法第284 條前段、第41條第1 項前段、第62
    條前段，刑法施行法第1 條之1 第1 項等規定，並審酌被告
    不知小心謹慎遵守交通規則，即貿然迴轉並逆向沿九如二路
    由西往東方向行駛，欲左轉彎進入民族一路，適同一時、地
    ，告訴人騎乘機車途經該處，而致兩車發生對撞，致生本件
    車禍事故，使告訴人受有如附件犯罪事實欄所載傷害結果，
    侵害他人身體法益，造成告訴人身體及精神上之痛苦，且事
    後未能與告訴人和解以賠償其損失，亦有可議之處；兼衡被
    告坦承犯行之態度，及其於警詢中自述之教育程度、及家庭
    生活狀況等一切情狀，量處有期徒刑3 月，並諭知以新臺幣
    （下同）1,000 元折算1 日之易科罰金折算標準，經核原審
    認事用法均無違誤，量刑亦已考量本案犯罪情節輕重等諸般
    情狀，要無任何逾越法定刑度或濫用權限之處，揆諸上開說
    明，本院即應予以尊重，不得任意指摘其為違法。至檢察官
    循告訴人之請求，而以前揭情詞提起上訴，然僅係就原審已
    斟酌被告並未賠償告訴人、被告違反交通規則之情形等量刑
    事由再行爭執，所指尚不足以動搖原審論罪科刑之本旨，故
    檢察官之上訴為無理由，應予駁回。
據上論斷，應依刑事訴訟法第455 條之1 第1 項、第3 項、第36
8 條、第371 條、第373 條，判決如主文。
本案經檢察官許紘彬聲請簡易判決處刑，檢察官李文和到庭執行
職務。
中    華    民    國   110    年    10    月    29    日
                  刑事第四庭  審判長  法  官  王俊彥
                                      法  官  陳芷萱
                                      法  官  姚億燦
上列正本證明與原本無異。
不得上訴。
中    華    民    國   110    年    11    月    1     日
                                      書記官  莊昕睿
附件：
臺灣高雄地方法院刑事簡易判決       109年度交簡字第3565號
聲  請  人  臺灣高雄地方檢察署檢察官
被      告  藍謙富
上列被告因過失傷害案件，經檢察官聲請以簡易判決處刑（109
年度偵字第19249 號），本院判決如下：
    主  文
藍謙富犯過失傷害罪，處有期徒刑參月，如易科罰金，以新臺幣
壹仟元折算壹日。
    事實及理由
一、本案犯罪事實及證據，除犯罪事實欄第1 行補充更正為「藍
    謙富考領有普通小型車駕駛執照，於民國109 年2 月14日上
    午6 時13分前某時許」；證據部分補充「車號查詢汽車車籍
    結果資料、公路監理電子閘門證號查詢汽車駕駛人資料、高
    雄市政府警察局三民第一分局110 年3 月22日高市警三一分
    偵字第11070740900 號函各1 份」外，其餘均引用檢察官聲
    請簡易判決處刑書之記載（如附件）。
二、按汽車迴車前，應暫停並顯示左轉燈光或手勢，看清無來往
    車輛，並注意行人通過，始得迴轉，道路交通安全規則第10
    6 條第5 款定有明文。被告考領有駕駛執照，有公路監理電
    子閘門證號查詢汽車駕駛人資料附卷可參，對於上揭規定應
    無不知之理，且依當時天候晴、柏油路面乾燥、無缺陷、無
    障礙物、視距良好，有前揭調查報告表（一）在卷可參，並
    無不能注意之情事，被告竟疏未注意，貿然迴轉並逆向行駛
    ，自有過失，而告訴人確因被告過失受有附件犯罪事實欄所
    載傷害，故被告之過失行為與告訴人之受傷結果間，具有相
    當因果關係至明。從而，本案事證明確，被告上開犯行堪以
    認定，應依法論科。
三、核被告所為，係犯刑法第284 條前段過失傷害罪。又被告於
    肇事後在有偵查犯罪職權之公務員或機關發覺其犯行前，主
    動向到現場處理之警員表明其為肇事者，自首而願接受裁判
    ，有高雄市政府警察局三民第一分局110 年3 月22日高市警
    三一分偵字第11070740900 號函1 份存卷可查，爰依刑法第
    62條前段之規定減輕其刑。
四、爰以行為人責任為基礎，審酌被告不知小心謹慎遵守交通規
    則，即貿然迴轉並逆向沿九如二路由西往東方向行駛，欲左
    轉彎進入民族一路，適同一時、地，告訴人騎乘機車途經該
    處，而致兩車發生對撞，致生本件車禍事故，使告訴人受有
    如附件犯罪事實欄所載傷害結果，侵害他人身體法益，造成
    告訴人身體及精神上之痛苦，且事後未能與告訴人和解以賠
    償其損失，亦有可議之處；兼衡被告坦承犯行之態度，及其
    於警詢中自述之教育程度、及家庭生活狀況等一切情狀（見
    警卷第3 頁），量處如主文所示之刑，並諭知以新臺幣1000
    元折算1 日之易科罰金折算標準。
五、依刑事訴訟法第449 條第1 項前段、第3 項、第454 條第2
    項，刑法第284條前段、第41條第1項前段、第62條前段，刑
    法施行法第1條之1第1項，逕以簡易判決處刑如主文。
六、如不服本判決，應於收受送達判決之日起20日內，向本院提
    起上訴（須附繕本）。
本案經檢察官許紘彬聲請簡易判決處刑。
中    華    民    國   110    年    3     月    29    日
                  高雄簡易庭    法  官  李爭春
以上正本證明與原本無異。
如不服本判決，應於判決送達之日起20日內向本院提出上訴書狀
。
中    華    民    國   110    年    3     月    29    日
                                書記官  李宗諺
附錄：論罪法條
刑法第284條
因過失傷害人者，處1年以下有期徒刑、拘役或10萬元以下罰金
；致重傷者，處3年以下有期徒刑、拘役或30萬元以下罰金。
附件：
臺灣高雄地方檢察署檢察官聲請簡易判決處刑書
                                    109年度偵字第19249號
    被      告  藍謙富  男  24歲（民國00年0月00日生）
                        住高雄市○○區○○○路000○0號4
                          樓
                        居高雄市○鎮區○村街00巷00弄00號
                        國民身分證統一編號：Z000000000號
上列被告因過失傷害案件，業經偵查終結，認為宜以簡易判決處
刑，茲將犯罪事實及證據並所犯法條分敘如下：
        犯罪事實
一、藍謙富於民國109 年11月23日上午，駕駛車牌號碼000-0000
    號自用小客車停在址設高雄市○○區○○○路00號「全家便
    利商店民如店」前，於同日上午6 時13分許，其發動上開小
    客車欲迴車時，原應注意汽車迴車前，應暫停並顯示左轉燈
    光或手勢，看清無來往車輛，並注意行人通過，始得迴轉，
    並應注意應在遵行車道內行駛，且不得駛入來車之車道內，
    而當時天候晴、日間自然光線、柏油路面乾燥無缺陷、無障
    礙物且視距良好，並無不能注意之情事，竟疏未注意，即貿
    然迴轉並逆向沿九如二路由西往東方向行駛，欲左轉彎進入
    民族一路，適同一時、地，戴伯安騎乘車牌號碼000-000 號
    普通重型機車沿九如二路由東往西方向行駛而途經該處，因
    藍謙富有前揭之疏失，致兩車發生對撞，戴伯安因而受有骨
    盆不穩定型骨折併骨盆血腫之傷害。
二、案經戴伯安訴由高雄市政府警察局三民第一分局報告偵辦。
        證據並所犯法條
一、上揭犯罪事實，業據被告藍謙富於警詢及偵訊時坦承不諱，
    核與證人即告訴人戴伯安於警詢及偵訊時指訴之情節相符，
    並有道路交通事故現場圖、道路交通事故調查報告表一二-1
    、談話紀錄表、道路交通事故照片、高雄醫學大學附設中和
    紀念醫院診斷證明書等在卷可稽，足認被告之自白與事實相
    符，是其犯嫌應堪認定。
二、核被告所為，係犯刑法第284 條前段之過失傷害罪嫌。三、
    至於報告意旨認被告於車禍後經警採集尿液送驗，檢驗結果
    為安非他命及甲基安非他命陽性，另涉犯刑法第185 條之3
    第1 項第3 款之不能安全駕駛動力交通工具罪嫌。惟查，人
    體施用甲基安非他命類毒品後，代謝時間可達96小時至120
    小時之久，況本件並無積極證據可證明被告係於車禍前不久
    施用毒品，故被告於偵查中辯稱其係於109 年2 月12日施用
    毒品，並非全然不能採信。再者，本件車禍發生後，警方當
    下並未測試觀察被告有無語無倫次、含糊不清、意識模糊、
    注意力無法集中、呆滯木僵、大笑昏睡叫喚不醒、搖晃無法
    站立等明顯不能安全駕駛之情形，或令其接受平衡測試；參
    以發生車禍事故之原因甚多，應就具體情形判斷，不能一概
    以駕駛人尿液有毒品反應且有肇事行為，即認駕駛人已達不
    能安全駕駛之程度，故尚難遽認被告涉犯不能安全駕駛動力
    交通工具罪嫌。然此部分若成立犯罪，與被告前揭經聲請簡
    易判決處刑部分，為同一駕駛行為，屬單純一行為，應為聲
    請效力所及，爰不另為不起訴處分，附此敘明。
四、依刑事訴訟法第451條第1項聲請逕以簡易判決處刑。
    此  致
臺灣高雄地方法院
中    華    民    國   109    年    11    月    23    日
                              檢  察  官  許  紘  彬